Inventaris van het archief van J. Franssen, (1904) 1959-1996
Nationaal Archief, Den Haag
- Openbaar leven, 2
  - Bestuursfuncties binnen de VVD, 2.2
    - Fractieaangelegenheden, 2.2.10
      - Stukken betreffende de bijdrage van de VVD-fractie ten behoeve van het voorlopig verslag op het wetsvoorstel tot wijziging van hoofdstuk III van de begroting van de uitgaven van het Rijk voor het jaar 1983 (Slotwet 1983)., [1986]; 107; omslag
      - Stukken betreffende de verkiezingen van de Provinciale Staten van 18 maart 1987., 1986-1987; 108; omslag
      - Stukken betreffende het leveren van commentaar op het PvdA-rapport 'Schuivende Panelen' van de commissie Pronk., 1987; 109; omslag
      - Besluitenlijsten van Fractiebestuursvergaderingen van de VVD., 1987-1994; 110; pak
      - Bijdragen, wensen en realisaties ten aanzien van verkiezingsprogramma's van de VVD., 1988-1993; 111; omslag
      - Aantekeningen van een fractievergadering inzake de vrijlating van de Twee van Breda., 1989; 112; omslag
      - Nota inzake het reiskostenforfait van de VVD-commissie belastingen., 1989; 113; omslag
      - Alternatief VVD-beleidspakket 1993., 114; deel
      - Rapport 'Het binnenlands bestuur in beweging, toekomst van de provincies' van de werkgroep Toekomst/positie van de Verenigde Staten- en Raadsleden van de VVD (lidmaatschap)., 1993; 115; omslag
      - Overzicht van VVD-partijcommissies conform artikel 60 van het Huishoudelijk Reglement per 22 juni 1994., 116; omslag
      - Stukken betreffende de behandeling van agendapunten van de werkgroep Terpstra., 1994; 117; omslag
    - Lidmaatschap van de Tweede Kamerfractie van de VVD, 2.2.11
      - Stukken van algemene aard, 2.2.11.1
        - Samenvatting van de speech voor de Vrouwen in de VVD (Limburg) van J. Franssen, kandidaat voor de Tweede Kamer, op 8 april te Roermond., 1981; 118; omslag
        - Ingekomen en minuten van uitgegane stukken., 1981-1994; 119-148; 30 pakken
          Chronologisch geordend.
          - 1981-1983, 119
          - 1984, 120
          - 1985 jan. - juni, 121
          - 1985 juli - dec., 122
          - 1986 jan. - apr., 123
          - 1986 mei - sep., 124
          - 1986 okt. - dec., 125
          - 1987 jan. - mrt., 126
          - 1987 apr. - juli, 127
          - 1987 aug. - okt., 128
          - 1987 nov. - dec., 129
          - 1988 jan. - mrt., 130
          - 1988 apr. - mei, 131
          - 1988 juni, 132
          - 1988 juli - aug., 133
          - 1988 sep. - okt., 134
          - 1988 nov. - dec., 135
          - 1989 jan. - feb., 136
          - 1989 mrt. - mei, 137
          - 1989 juni - sep., 138
          - 1989 okt. - dec., 139
          - 1990 jan. - feb., 140
          - 1990 mrt. - apr., 141
          - 1990 mei, 142
          - 1990 juni, 143
          - 1990 juli - sep., 144
          - 1990 okt. - dec., 145
          - 1991, 146
          - 1992, 147
          - 1993-1994, 148
        - Ingekomen en minuten van uitgegane stukken., 1991-1994; 149-157; 9 pakken
          Geordend op briefnummer.
          - 1991, 91.0470 - 91.0578., 149
          - 1991, 91.0579 - 91.0637., 150
          - 1991, 91.0638 - 91.1750., 151
          - 1992, 92.0001 - 92.0108., 152
          - 1992, 92.0109 - 92.0223., 153
          - 1992, 92.0224 - 92.0335., 154
          - 1993, 93.0001 - 93.0295., 155
          - 1994, 94.0001 - 94.0101., 156
          - 1994, 94.0102 - 94.0196., 157
        - Stukken betreffende de kandidaatstelling van J. Franssen voor de Tweede Kamer verkiezingen., 1982; 158; omslag
        - Brievenboeken van ingekomen en uitgegane stukken., 1982-1994; 159-160; 2 delen
          De brievenboeken vormen de toegang voor de ingekomen en uitgegane stukken van de inv. nrs. 119-157.
          - 1982 - 1989 aug., 159
          - 1989 sep. - 1994 juli, 160
        - Stukken betreffende de periodieke verkiezing van leden van de Tweede Kamer der Staten-Generaal in 1986., 161; omslag
        - Wijziging van de arbeidsovereenkomst van J. Franssen als lid van de Tweede Kamer per 1 januari 1994., 162; stuk
      - Stukken betreffende bijzondere onderwerpen, 2.2.11.2
        - Stukken betreffende de behandeling van de Algemene Wet Gelijke Behandeling., 1985-1991; 163-166; 4 pakken
          Met voorstukken vanaf 1982.
          - 1985, 163
          - 1986-1987, 164
          - 1988-1991, 165
          - Documentatie, 1982 - 1988, 166
        - Stukken betreffende het onderzoek (enquête) naar het paspoortproject., 1986-1989; 167-171; 3 delen en 2 pakken
          - 1986 - 1988 aug., 167; pak
          - 1988 sep. - 1989 apr., 168; pak
          - Rapport van de Algemene Rekenkamer, 1987, 169
          - Rapport van de Commissie Paspoortproject met studies en bijlagen, 1988, 170
          - Verhoren, 1988, 171
        - Publicaties en minuten van gepubliceerde artikelen, geschreven door J. Franssen ten behoeve van kranten en tijdschriften., 1991-1993; 172; omslag
        - Vaste Kamercommissie van Onderwijs en Wetenschappen, 2.2.11.2.1
          - Algemeen, 2.2.11.2.1.1
            - Scriptie van J. Trapman getiteld 'Exploitatiefinanciering van het basisonderwijs, gezien in het licht van de financiële gelijkstelling en de vrijheid van onderwijs'., 1983; 173; deel
            - Stukken betreffende de behandeling van de notitie 'Kerngegevens in taakuitoefening, herziening statuten en organisatie' van de Stichting voor Onderzoek van het Onderwijs (SVO)., 1983; 174; omslag
            - Stukken betreffende de totstandkoming van een publicatie over het openbaar onderwijs in de bundel 'Kaderreeks' van de vereniging voor openbaar onderwijs., 1983-1984; 175; omslag
            - Stukken betreffende de behandeling van het VVD-standpunt over het Open Overleg Wagner, alsmede de reacties op het rapport 'Op weg naar een gezamenlijke verantwoordelijkheid' van de Commissie Wagner., 1983-1986; 176; omslag
            - Notitie 'Rond de conceptualisering van intercultureel onderwijs', van drs. Henry G. Dors., 1984; 177; deel
            - Stukken betreffende de behandeling van de doelstellingen van de STC-operatie (schaalvergroting, taakverdeling, concentratie) van het Hoger Agrarisch Onderwijs., 1984-1988; 178; pak
            - Stukken betreffende de publicatie van een artikel in de Volkskrant van zaterdag 5 augustus 1989, getiteld 'Rendement hoger onderwijs gebaat bij scherpere selectie', alsmede de reacties., 179; omslag
            - Publicaties en minuten van gepubliceerde artikelen van J. Franssen voor o.a. Het Schoolblad en Didaktief met betrekking tot het onderwijs., 1989-1993; 180; omslag
            - Stukken betreffende de behandeling van het wetsvoorstel houdende de medezeggenschap in het onderwijs, niet zijnde hoger onderwijs (Wet Medezeggenschap Onderwijs 1992)., 1991-1993; 181; pak
            - Stukken betreffende de behandeling van de problemen aan het Stevincollege te Den Haag in verband met de vorming van brede scholengemeenschappen, linealisering en personeel van 55 jaar en ouder., 1993; 182; omslag
            - Stukken betreffende het stellen van Kamervragen van J. Franssen aan R.J. in 't Veld, staatssecretaris van Onderwijs en Wetenschappen, in verband met zijn negatieve uitlatingen over de kwaliteit van de politieke uitspraken op het gebied van onderwijs en over nevenfuncties van hoogleraren aan de Erasmusuniversiteit te Rotterdam., 1993; 183; omslag
          - Wet- en regelgeving, 2.2.11.2.1.2
            - Algemeen, 2.2.11.2.1.2.1
              - Stukken betreffende de behandeling van de rechtspositie en salariëring van leraren., 1982-1993; 184-191; 5 pakken en 3 omslagen
                - Herziening Onderwijs Salarisstructuur (HOS-nota). 1982-1983, 184
                - Wetsontwerp Wet interim inhouding salarissen onderwijs (WIISO). 1982-1984, 185; omslag
                - Herziening Onderwijs Salarisstructuur (HOS-nota). 1984-1991, 186
                - Regeling Arbeidsduurverkorting in het onderwijs (ADV). 1985-1990, 187; omslag
                - Wet bevordering doorstroming onderwijspersoneel (DOP-regeling). 1987-1989, 188
                - Rapport van de Algemene Rekenkamer over de rechtspositie van het onderwijzend personeel en de rijksambtenaren. 1988, 189; omslag
                - Salarisproblematiek en wachtgelden van onderwijzers. 1990-1993, 190
                - Contra-expertise loonstructuuronderzoek als gevolg van de uitvoering van de Herziening Onderwijs Salarisstructuur (HOS)-nota. 1991-1992, 191
              - Stukken betreffende de behandeling van het wetsontwerp tot wijziging van de School- en Cursusgeldwet 1972, alsmede een notitie en een amendement van J. Franssen inzake het schoolgeld voor leerplichtigen van 12 t/m 16 jaar., 1983; 192; omslag
              - Stukken betreffende de behandeling van het wetsontwerp gemeentelijke regeling schoolvervoer., 1983-1986; 193; pak
              - Stukken betreffende de behandeling van het wetsvoorstel regeling van de onderwijsverzorging en Wet op de Onderwijsverzorging (WOV)., 1984-1989; 194; pak
              - Stukken betreffende de behandeling van de wijziging van de Wet op het Leerlingwezen, houdende de opheffing en de continuering van de opheffing van de leeftijdsgrens van 27 jaar inzake het aangaan van leerovereenkomsten., 1985-1988; 195; pak
              - Stukken betreffende de behandeling van de voorstellen van de minister van Onderwijs en Wetenschappen tot academisering in de eerste lijn en ambulante geestelijke gezondheidszorg in het bijzonder voor het RIAGG te Maastricht., 1986-1988; 196; pak
              - Stukken betreffende de inbreng van J. Franssen bij het wetsvoorstel tot regeling bestuursoverdracht Rijksscholen., 1987-1990; 197; omslag
              - Stukken betreffende de behandeling van het ontwerp-plan van scholen, alsmede kamervragen van J. Franssen hierover., 1987-1993; 198; pak
              - Stukken betreffende de totstandkoming en de wijziging van de Jeugdwerkgarantiewet., 1987-1994; 199; pak
              - Stukken betreffende de behandeling van het wetsvoorstel tot intrekking van de Wet Onderwijsplanbureau., 1988; 200; omslag
              - Stukken betreffende de behandeling van de notitie 'De school op weg naar 2000', alsmede reacties op het advies van de Commissie voor de toetsing van wetgevingsprojecten over de notitie., 1988-1992; 201; pak
              - Stukken betreffende de behandeling van de notitie 'Scholengemeenschapsvorming en nevenvestigingen'., 1989-1991; 202; pak
              - Stukken betreffende de behandeling van het wetsvoorstel tot het komen van een wettelijke regeling voor een leerlingenstatuut., 1989-1992; 203; omslag
              - Stukken betreffende de behandeling van de kabinetsreactie op het rapport 'Onderwijsmarkt; arbeidsmarkt, naar een werkzaam traject' van de Tijdelijke Adviescommissie Onderwijs en Arbeidsmarkt van de Commissie Rauwenhoff, met rapport en bijlagen., 1990-1993; 204; pak
              - Stukken betreffende de inbreng van J. Franssen ten behoeve van het voorlopig verslag op het wetsontwerp inzake de Regeling van Onderwijsvoorrangsgebieden., 1990-1993; 205; omslag
              - Stukken betreffende de behandeling van de beleidsnotitie 'Jeugdbeleid en Onderwijsbeleid', als antwoord op de motie van Dijkstal en Franssen, voorgesteld naar aanleiding van gesignaleerde knelpunten bij leerlingen uit het jeugdhulpverleningscircuit., 1990-1994; 206; pak
              - Stukken betreffende de behandeling van de herstructurering van het muziekvakonderwijs, toegespitst op de toekenning van de tweede fase, alsmede de rapporten 'Opleiding op maat' van de adviescommissie Structuur Hoger Muziekvakonderwijs en 'Cenario' van het Centrum voor Advies en Research., 1990-1994; 207; pak
              - Stukken betreffende de behandeling van de kernpuntennotitie over de Wet Educatie en Beroepsonderwijs 1996., 1990-1994; 208; pak
              - Stukken betreffende de behandeling van de Tijdelijke Wet Arbeidsbemiddeling Onderwijs (TWAO)., 1990-1994; 209-210; 1 pak en 1 omslag
                - 1990-1992, 209
                - 1993-1994, 210; pak
              - Wijziging van de Wet op het Voortgezet Onderwijs in verband met de herziening van het bekostigingsstelsel voor scholen voor VWO, Algemeen Vormend Onderwijs (AVO), Lager Beroepsonderwijs (LBO) en Middelbaar Beroepsonderwijs (MBO)., 1991; 211
              - Stukken betreffende de behandeling van de wijziging van enkele onderwijswetten in verband met nascholing., 1991-1993; 212; omslag
              - Amendementen van J. Franssen voor de wijziging van de Wet op het Voortgezet Onderwijs en de Wet op het Basisonderwijs., 1991-1994; 213-214; 1 pak en 1 omslag
                - 1991-1992, 213; pak
                - 1993-1994, 214
              - Stukken betreffende de behandeling van de nota 'Onderwijsbeleid voor visueel gehandicapte kinderen', alsmede het advies over de integratie van het onderwijs aan blinden en slechtzienden., 1991-1994; 215; omslag
              - Stukken betreffende de behandeling van het wetgevingstraject voor het 'Weer samen naar school'-beleid (WSNS)., 1991-1994; 216; pak
              - Decentralisatie huisvesting basis en voortgezet onderwijs en de samenwerking van scholen., 1992-1993; 217; omslag
              - Stukken betreffende de behandeling van de beleidsreactie op het advies 'Ceders in de tuin' van de Commissie Allochtone Leerlingen in het Onderwijs (Commissie van Kemenade)., 1992-1994; 218; pak
              - Stukken betreffende de behandeling van de bestuurlijke vernieuwing van het onderwijsbestel., 1992-1994; 219; pak
              - Stukken betreffende de behandeling van het wetsvoorstel tot wijziging van de Leerplichtwet en de beleidsnota 'Een voorbereide start' over voortijdig schoolverlaten., 1993; 220; pak
              - Stukken betreffende de inbreng van J. Franssen ten behoeve van het eindverslag op het voorstel tot de Wet Verzelfstandiging Informatiseringsbank., 1993; 221; omslag
            - Basisonderwijs, 2.2.11.2.1.2.2
              - Stukken betreffende de behandeling van het wetsontwerp natuurlijk verloop kleuteronderwijs en lager onderwijs., 1983-1985; 222; omslag
              - Stukken betreffende de behandeling van de Interimwet op het Speciaal Onderwijs en het Voortgezet Speciaal Onderwijs (ISOVSO)., 1984-1989; 223-226; 4 pakken
                - Overgangswet ISOVSO. 1984, 223
                - Ontheffingsbeleid van de ISOVSO. 1985-1987, 224
                - Wijziging van het formatiebesluit ISOVSO in verband met de bevriezing van de formatie. 1987-1989, 225-226; 2 pakken
                - Notities, aantekeningen, reacties en correspondentie. 1987-1989, 225
                - Rapporten, kamerstukken en verslagen. 1987-1989, 226
                - Wijziging van de Wet op het Voortgezet Onderwijs en de Wet op het Basisonderwijs in verband met de invoering van de basisvorming in het voortgezet onderwijs. 1987-1993, 227; omslag
              - Wijziging van de Wet op het Basisonderwijs, de Interimwet op het Speciaal Onderwijs en het Voortgezet Speciaal Onderwijs en de Wet op het Voortgezet Onderwijs in verband met het Formatiebudgetsysteem (FBS)/ Vervangingsfonds., 1987-1994; 228-229; 2 pakken
                - 1987 - 1991 sep., 228
                - 1991 okt. - 1994, 229
              - Stukken betreffende de behandeling van het kabinetsstandpunt over de omzetting van het openbaar naar het bijzonder onderwijs., 1990-1992; 230; omslag
            - Voortgezet onderwijs, 2.2.11.2.1.2.3
              Zie ook inv.nrs. 223-226.
              - Stukken betreffende de behandeling van de Wet op het Voortgezet Onderwijs (WVO) en de Wet op het Basisonderwijs (WBO)., 1982-1988; 231-241; 1 pak en 10 omslagen
                - Wijziging van de WVO, houdende de regeling en invoering van de opleidingsscholen voor leraren basisonderwijs (Overgangsplan Pedagogische Academie Basisonderwijs). 1982-1988, 231; pak
                - Wijzigingen van de WVO en de WBO. 1982-1988, 232
                - Inbreng van J. Franssen ten behoeve van het voorlopig verslag op het wetsontwerp tot wijziging van de WVO, houdende een herziene regeling met betrekking tot akten van bekwaamheid tot het geven van voortgezet onderwijs. 1983-1984, 233
                - Wetsvoorstel tot wijziging van de WVO regelende de mogelijkheid om afdelingen voor Hoger Algemeen Voortgezet Onderwijs te verbinden aan scholen voor Middelbaar Beroepsonderwijs. 1983-1986, 234
                - Structurering en verbreding van de eindexamenvakken en de behandeling van de lyceumnota. 1983-1988, 235
                - Stukken betreffende de behandeling van het inrichtingsbesluit en de kerndoelen basisvorming, met name het vak lichamelijke opvoeding. 1983-1988, 236
                - Bouwkundige consequenties bij de invoering van basisvorming in het voortgezet onderwijs. 1984, 237
                - Wijziging van artikel 100 van de WVO inzake regeling medegebruik. 1984-1985, 238
                - Wijziging van de WVO, houdende een herziene regeling met betrekking tot het gradenstelsel en in verband daarmee de wijziging van de overgangswet WVO. 1984-1985, 239
                - Motie tot wijziging van de WVO met betrekking tot de juridische status van de landbouwpraktijkscholen en de rechtspositie van het onderwijzend personeel. 1985-1986, 240
                - Stukken betreffende de techniek en verzorging in het funderend onderwijs. 1985-1986, 241
              - Stukken betreffende het wetsvoorstel Ontwikkelingswet Voortgezet Onderwijs, inzake de aansluitingsproblematiek tussen het Voortgezet Basisonderwijs (VBO) en het Tweede Fase voortgezet onderwijs, met bijlage., 1983-1984; 242; omslag
              - Stukken betreffende de behandeling van de problematiek HAVO en HAVO-MAVO-scholen., 1986-1989; 243; omslag
            - Beroepsonderwijs, 2.2.11.2.1.2.4
              - Stukken betreffende de behandeling van nota's, notities en brieven met betrekking tot leraren, lerarenopleidingen en PABO's., 1984-1994; 244-250; 3 pakken en 4 omslagen
                - Motie Franssen inzake deregulering, autonomiebevordering en vermindering personeelsomvang (DAP-notitie). 1984-1994, 244
                - Wetsvoorstel op de universitaire lerarenopleidingen. 1985-1994, 245-246
                - 1985-1992, 245
                - 1993-1994, 246; pak
                - Brief 'Beleidspunten leraren in samenhang' van minister Deetman. 1989, 247
                - Beleidsnota 'Perspectief voor de PABO' en het eindrapport van de HBO-Raad 'In de beperking toont zich de meester'. 1989-1991, 248; pak
                - Notitie 'Het leraarschap en de lerarenopleidingen', de zogenaamde Omslagbrief. 1990, 249
                - Het adviesrapport 'Een beroep met perspectief' van de Commissie Toekomst Leraarschap (Commissie van Es), de notitie van het kabinet Vitaal Leraarschap. 1992-1993, 250; pak
              - Stukken betreffende de behandeling van wetsvoorstellen en moties op het gebied van (Hoger) Agrarisch Onderwijs., 1985-1990; 251-253; 3 omslagen
                - Stukken betreffende ingediende moties van J. Franssen op het gebied van het agrarisch onderwijs. 1985-1990, 251-252
                - Motie over de nota 'Investeren in mensen'. 1985, 251
                - Motie tot herziening van het ontwerpplan van spreiding en situering van Agrarische Opleidingscentra (AOC). 1987-1990, 252
                - Stukken betreffende de inbreng van J. Franssen ten behoeve van het wetsvoorstel tot machtiging van de Staat tot mede-oprichting van de Stichting Samenwerkingsorgaan Hoger Agrarisch Onderwijs (Wet Stichting Samenwerkingsorgaan Hoger Agrarisch Onderwijs). 1986, 253
              - Wijziging van de Wet op het Voortgezet Onderwijs inzake sectorvorming en vernieuwing van het middelbaar beroepsonderwijs (SVM)., 1986-1992; 254-259; 3 pakken en 3 omslagen
                - Hoofdlijnen van beleid inzake de sectorvorming en vernieuwing van het middelbaar beroepsonderwijs (SVM-notitie). 1986-1987, 254; pak
                - Rapportage inzake de tussenstand in het het SVM-proces en de uitwerkingsnotitie SVM-Afdelingsstructuur Nader Bezien. 1988, 255
                - Toekomst Zeevisvaartonderwijs Den Helder. 1988, 256
                - Tussenopleidingen MBO in het kader van de SVM-operatie. 1988-1992, 257
                - Coördinatie van de start en de voortgang van het SVM fusieplan voor MBO en kort MBO scholen en instituten, alsmede het nevenvestigingsbeleid bij de uitvoering van het SVM fusieplan, met rapporten. 1989-1991, 258; pak
                - Inwerkingtreding SVM-wet, adviezen over en de voortgang van het fusieplan voor MBO en kort MBO-scholen en instituten, met rapporten. 1990, 259; pak
              - Stukken betreffende de behandeling van beleidsnotities en kamervragen over Informatica en Informatietechnologie., 1987-1993; 260-261; 1 pak en 1 omslag
                - Totstandkoming van Kamervragen over Informatica en Informatietechnologie. 1987, 260
                - Beleidsnotitie 'Enter: de Toekomst', bevordering van het gebruik van informatietechnologie in het onderwijs voor de langere termijn. 1992-1993, 261; pak
              - Stukken betreffende de behandeling van het wetsvoorstel van de leden Leynse en Burmeyer inzake de oprichting en bekostiging van gemeentelijke arbeidspools voor langdurig werklozen., 1988-1989; 262; omslag
              - Stukken betreffende de behandeling van de Wet Cursorisch Beroepsonderwijs (WCBO)., 1988-1991; 263; omslag
            - Hoger onderwijs en Wetenschappelijk onderwijs, 2.2.11.2.1.2.5
              - Stukken betreffende de behandeling van de Wet op het Hoger (Beroeps) Onderwijs en de Wet op het Wetenschappelijk Onderzoek (WHBO en WWO)., 1984-1994; 264-280; 10 pakken en 7 omslagen
                - Invoeringswet WHBO. 1984-1987, 264; omslag
                - Beleidsnota Hoger Onderwijs: Autonomie en Kwaliteit (HOAK). 1986, 265; omslag
                - Kwaliteitszorg in het hoger beroepsonderwijs. 1986-1992, 266; omslag
                - Wijziging van de WWO, de WHBO, de Wet op de Open Universiteit (WOU) en de Wet op de Studiefinanciering (WSF). 1987-1990, 267-268
                - 1987 - 1988 mei, 267
                - 1988 juni - 1990, 268
                - Hoger Onderwijs en Onderzoekplan (HOOP). 1987-1994, 269-273
                - 1987-1989, 269
                - 1990-1991, 270
                - 1992-1994, 271
                - Documentatie, 1987, 272
                - Documentatie, 1990 - 1994, 273
                - Wijziging van de WHBO met betrekking tot de benoembaarheidseisen van docenten. 1989, 274; omslag
                - WHBO en WW, de zogenaamde Bezemwet (WHW). 1990-1994, 275-276
                - 1990-1991, 275
                - 1992-1994, 276
                - Heroverwegingsrapport 'Doelmatigheid van de planning en allocatie van middelen ten behoeve van de huisvesting in het voortgezet onderwijs, het hoger beroepsonderwijs en wetenschappelijk onderwijs', alsmede het regeringsstandpunt. 1991, 277; omslag
                - Slotdocument 'Resultaten en voorstellen' gevormd naar aanleiding van de conferentie Zelf...ver...standig besturen, te Den Haag, alsmede de amendementen van J. Franssen voor de bepalingen met betrekking tot het hoger onderwijs en wetenschappelijk onderzoek (WHW) en de bestuurlijke organisatie van universiteiten. 1991-1992, 278
                - Wijziging van de WHBO en de WWO in verband met decentralisatie van huisvestings- en bestedingsbeslissingen en regeling van de overname van het economisch claimrecht. 1991-1992, 279; omslag
                - Wijziging van enkele onderwijswetten inzake het verlies van de bevoegdheid tot het geven van onderwijs en het dragen van de juridische doctorandustitel. 1993, 280; omslag